Registro de vizcainías
Registro de vizcainías
- Real provisión de vizcainía expedida a petición de Sebastián de Aróspide, natural de la Anteiglesia de Arrazúa (Vizcaya) y vecino de Betoño (Alava), 1792-9-25; ES-47186-ARCHV-UD-6099049 - ES-47186-ARCHV-UD-6111292; Real Audiencia y Chancillería de Valladolid (España). Registro del Sello; 1 Documento(s) Folio Papel. 24 Hoja(s)
- Real Provisión de vizcainía expedida a petición de Sebastián de Premuntegui, natural de la Anteiglesia de San Pedro de Lujúa (Vizcaya)., 1778-10-17; ES-47186-ARCHV-UD-6099049 - ES-47186-ARCHV-UD-6162988; Real Audiencia y Chancillería de Valladolid (España). Registro del Sello; 1 Documento(s) Folio Papel. 12 Hoja(s)
- Real provisión de vizcainía expedida a petición de Sebastián e Ignacio de Aguirre, vecinos de Labastida (Álava), originarios de la Anteiglesia de Munguía (Vizcaya), 1778-5-20; ES-47186-ARCHV-UD-6099049 - ES-47186-ARCHV-UD-6106967; Real Audiencia y Chancillería de Valladolid (España). Registro del Sello; 1 Documento(s) Folio Papel. 16 Hoja(s)
- Real Provisión de vizcainía expedida a petición de Sebastián Pascual de la Llana, vecino de Labastida (Álava), originario de Zalla (Vizcaya)., 1781-6-20; ES-47186-ARCHV-UD-6099049 - ES-47186-ARCHV-UD-6158000; Real Audiencia y Chancillería de Valladolid (España). Registro del Sello; 1 Documento(s) Folio Papel. 6 Hoja(s)
- Real provisión de vizcainía expedida a petición de Sebastián y José Saenz de Cosca, vecinos de Castañares de Rioja (La Rioja) y originarios de Ranero (Vizcaya)., 1775-10-5; ES-47186-ARCHV-UD-6099049 - ES-47186-ARCHV-UD-6166130; Real Audiencia y Chancillería de Valladolid (España). Registro del Sello; 1 Documento(s) Folio Papel. 18 Hoja(s)
- Real provisión de vizcainía expedida a petición de Servando y Manuel de las Barreras y Herrán, el primero domiciliado en Sámano (Cantabria), el segundo empleado en el real servicio de Su Majestad, originarios del Valle de Carranza (Vizcaya), 1794-9-13; ES-47186-ARCHV-UD-6099049 - ES-47186-ARCHV-UD-6113651; Real Audiencia y Chancillería de Valladolid (España). Registro del Sello; 1 Documento(s) Folio Papel. 9 Hoja(s)
- Real provisión de vizcainía expedida a petición de Simón de la Valle San Martín Bodega Salazar y la Cuadra, natural del Valle de Somorrostro (Vizcaya), vecino de Trujillo (Perú), residente en Valladolid., 1788-5-14; ES-47186-ARCHV-UD-6099049 - ES-47186-ARCHV-UD-6178679; Real Audiencia y Chancillería de Valladolid (España). Registro del Sello; 1 Documento(s) Folio Papel. 8 Hoja(s)
- Real provisión de vizcainía expedida a petición de Simón Garay Aguirre, natural y originario de la Anteiglesia de Abadiano (Vizcaya) y vecino de Grañón (La Rioja), 1773-8-10; ES-47186-ARCHV-UD-6099049 - ES-47186-ARCHV-UD-6123075; Real Audiencia y Chancillería de Valladolid (España). Registro del Sello; 1 Documento(s) Folio Papel. 11 Hoja(s)
- Real provisión de vizcainía expedida a petición de Simón, Juan Antonio y Juan de Yandiola, naturales de Galdames (Vizcaya), originarios de las casas solariegas infanzonas de sus apellidos sitas en la Anteiglesia de Bérriz (Vizcaya)., 1785-7-19; ES-47186-ARCHV-UD-6099049 - ES-47186-ARCHV-UD-6277523; Real Audiencia y Chancillería de Valladolid (España). Registro del Sello; 1 Documento(s) Folio Papel. 16 Hoja(s)
- Real provisión de vizcainía expedida a petición de Simón Tadeo de la Tejada y Ortiz, natural y originario de los concejos de Galdames y Sopuerta (Vizcaya), y vecino de Otañes (Cantabria), 1804-7-13; ES-47186-ARCHV-UD-6099049 - ES-47186-ARCHV-UD-6166859; Real Audiencia y Chancillería de Valladolid (España). Registro del Sello; 1 Documento(s) Folio Papel. 8 Hoja(s)
- Real Provisión de vizcainía expedida a petición de Tomás Antonio Marien y Arróspide, natural de Bilbao (Vizcaya) y vecino de Madrid., 1794-9-17; ES-47186-ARCHV-UD-6099049 - ES-47186-ARCHV-UD-6136548; Real Audiencia y Chancillería de Valladolid (España). Registro del Sello; 1 Documento(s) Folio Papel. 9 Hoja(s)
- Real provisión de vizcainía expedida a petición de Tomás de Arespe, natural de Madrid, vecino de Atienza (Guadalajara), y descendiente de Durango (Vizcaya), 1777-4-26; ES-47186-ARCHV-UD-6099049 - ES-47186-ARCHV-UD-6110951; Real Audiencia y Chancillería de Valladolid (España). Registro del Sello; 1 Documento(s) Folio Papel. 16 Hoja(s)
- Real provisión de vizcainía expedida a petición de Tomás de Basterra, natural y originario de Orozco (Vizcaya) y vecino de Cádiz, 1779-8-19; ES-47186-ARCHV-UD-6099049 - ES-47186-ARCHV-UD-6114980; Real Audiencia y Chancillería de Valladolid (España). Registro del Sello; 1 Documento(s) Folio Papel. 13 Hoja(s)
- Real Provisión de vizcainía expedida a petición de Tomás de Maguna y Hermosilla, natural de Durango (Vizcaya) y vecino de San Asensio (La Rioja)., 1776-6-21; ES-47186-ARCHV-UD-6099049 - ES-47186-ARCHV-UD-6134270; Real Audiencia y Chancillería de Valladolid (España). Registro del Sello; 1 Documento(s) Folio Papel. 8 Hoja(s)
- Real provisión de vizcainía expedida a petición de Tomás de Urioste, originario de Santurce (Vizcaya), vecino de La Coruña, 1782-5-10; ES-47186-ARCHV-UD-6099049 - ES-47186-ARCHV-UD-6177029; Real Audiencia y Chancillería de Valladolid (España). Registro del Sello; 1 Documento(s) Folio Papel. 13 Hoja(s)
- Real provisión de vizcainía expedida a petición de Tomás Hernáiz, natural y vecino de Uruñuela (La Rioja) y originario de Carranza (Vizcaya), 1787-11-13; ES-47186-ARCHV-UD-6099049 - ES-47186-ARCHV-UD-6127563; Real Audiencia y Chancillería de Valladolid (España). Registro del Sello; 1 Documento(s) Folio Papel. 28 Hoja(s)
- Real provisión de vizcainía expedida a petición de Tomás Manuel de Basabilbaso, natural y residente en Madrid y de Miguel de Basabilbaso Calvelo y Britos, natural y vecino de Pontevedra, originarios ambos de la villa de Bilbao (vizcaya), 1779-9-8; ES-47186-ARCHV-UD-6099049 - ES-47186-ARCHV-UD-6113853; Real Audiencia y Chancillería de Valladolid (España). Registro del Sello; 1 Documento(s) Folio Papel. 22 Hoja(s)
- Real provisión de vizcainía expedida a petición de Tomás Manuel y Cecilio de Zaldo Huerta, naturales de Valgañón (La Rioja), vecinos de Madrid y originarios del Valle de Gordejuela (Vizcaya)., 1784-2-11; ES-47186-ARCHV-UD-6099049 - ES-47186-ARCHV-UD-6179438; Real Audiencia y Chancillería de Valladolid (España). Registro del Sello; 1 Documento(s) Folio Papel. 27 Hoja(s)
- Real Provisión de vizcainía expedida a petición de Tomás Sáinz de Santayana, vecino de Castro Urdiales (Cantabria), natural de La Calera del Prado (Vizcaya)., 1783-3-20; ES-47186-ARCHV-UD-6099049 - ES-47186-ARCHV-UD-6167011; Real Audiencia y Chancillería de Valladolid (España). Registro del Sello; 1 Documento(s) Folio Papel. 13 Hoja(s)
- Real provisión de vizcainía expedida a petición de Torcuato Manuel de Zuazua e Ibargoitia, natural de la Anteiglesia de Abadiano (Vizcaya) y vecino de Ollauri (La Rioja)., 1817-1-30; ES-47186-ARCHV-UD-6099049 - ES-47186-ARCHV-UD-6212269; Real Audiencia y Chancillería de Valladolid (España). Registro del Sello; 1 Documento(s) Folio Papel. 19 Hoja(s)
- Real provisión de vizcainía expedida a petición de Torcuato Uribe Larrea, natural y originario de la Anteiglesia de Abadiano (Vizcaya) y vecino de Briones (La Rioja), 1816-5-4; ES-47186-ARCHV-UD-6099049 - ES-47186-ARCHV-UD-6176871; Real Audiencia y Chancillería de Valladolid (España). Registro del Sello; 1 Documento(s) Folio Papel. 10 Hoja(s)
- Real Provisión de vizcainía expedida a petición de Ventura de Saldamando, natural de Sopuerta (Vizcaya) y vecino de Madrid., 1817-6-16; ES-47186-ARCHV-UD-6099049 - ES-47186-ARCHV-UD-6167077; Real Audiencia y Chancillería de Valladolid (España). Registro del Sello; 1 Documento(s) Folio Papel. 11 Hoja(s)
- Real provisión de vizcainía expedida a petición de Ventura Gómez del Casal y consortes, vecinos de Arrieta (Vizcaya), Muergas (Burgos) y Uzquiano (Álava), y originarios de Sanfuentes (Vizcaya), 1795-7-22; ES-47186-ARCHV-UD-6099049 - ES-47186-ARCHV-UD-6125646; Real Audiencia y Chancillería de Valladolid (España). Registro del Sello; 1 Documento(s) Folio Papel. 30 Hoja(s)
- Real provisión de vizcainía expedida a petición de Ventura González Santelices y Martínez, vecino de Canales de la Sierra (La Rioja) y originario de Zalla (Vizcaya), 1805-7-31; ES-47186-ARCHV-UD-6099049 - ES-47186-ARCHV-UD-6125917; Real Audiencia y Chancillería de Valladolid (España). Registro del Sello; 1 Documento(s) Folio Papel. 12 Hoja(s)
- Real Provisión de vizcainía expedida a petición de Vicente de Nuevas, visitador de la aduana de Sevilla, por sí y como padre y legítimo administrador de Joaquín de Nuevas, vecinos de Sevilla y originarios del Valle de Orozco (Vizcaya)., 1793-3-23; ES-47186-ARCHV-UD-6099049 - ES-47186-ARCHV-UD-6150402; Real Audiencia y Chancillería de Valladolid (España). Registro del Sello; 1 Documento(s) Folio Papel. 7 Hoja(s)
- Real Provisión de vizcainía expedida a petición de Vicente de Sarria y Sarria, oficial de la Tesorería Mayor de Su Magestad, vecino de Madrid y natural de Guecho (Vizcaya)., 1802-7-20; ES-47186-ARCHV-UD-6099049 - ES-47186-ARCHV-UD-6169227; Real Audiencia y Chancillería de Valladolid (España). Registro del Sello; 1 Documento(s) Folio Papel. 6 Hoja(s)
- Real provisión de vizcainía expedida a petición de Vicente, Domingo Manuel y José María de Aguiniga, vecinos de Alcalá de Henares (Madrid), originarios de Orduña (Vizcaya), 1794-4-6; ES-47186-ARCHV-UD-6099049 - ES-47186-ARCHV-UD-6106407; Real Audiencia y Chancillería de Valladolid (España). Registro del Sello; 1 Documento(s) Folio Papel. 10 Hoja(s)
- Real provisión de vizcainía expedida a petición de Vicente José de Belarroa Guerricabeitia, natural y vecino de Aramayona (Álava), descendiente de la Anteiglesia de Arbácegui y Guerricaiz (Vizcaya), 1778-11-5; ES-47186-ARCHV-UD-6099049 - ES-47186-ARCHV-UD-6115164; Real Audiencia y Chancillería de Valladolid (España). Registro del Sello; 1 Documento(s) Folio Papel. 23 Hoja(s)
- Real Provisión de vizcainía expedida a petición de Vicente Muñoz Fraile, por sí y como padre y legítimo administrador de los bienes de Miguel y Genaro Muñoz, naturales y vecinos de Laguna de Duero (Valladolid), originarios del Valle de Carranza (Vizcaya)., 1797-5-2; ES-47186-ARCHV-UD-6099049 - ES-47186-ARCHV-UD-6145494; Real Audiencia y Chancillería de Valladolid (España). Registro del Sello; 1 Documento(s) Folio Papel. 15 Hoja(s)
- Real provisión de vizcainía expedida a petición de Vicente y Pío de Briones Indusi, naturales de Laguardia (Álava) y originarios de la Anteiglesia de Dima (Vizcaya), 1818-7-18; ES-47186-ARCHV-UD-6099049 - ES-47186-ARCHV-UD-6116487; Real Audiencia y Chancillería de Valladolid (España). Registro del Sello; 1 Documento(s) Folio Papel. 17 Hoja(s)
- Real Provisión de vizcainía expedida a petición Francisco de Mendigutía por sí y como padre y administrador de Pablo de Mendigutía, natural de Valladolid y originario de Ermua (Vizcaya)., 1785-1-7; ES-47186-ARCHV-UD-6099049 - ES-47186-ARCHV-UD-6144743; Real Audiencia y Chancillería de Valladolid (España). Registro del Sello; 1 Documento(s) Folio Papel. 12 Hoja(s)
- Real provisión de vizcainía expedida a petiición de Isidro de Aceña, vecino de Santo Domingo de la Calzada (La Rioja), originario de Briñas (La Rioja), 1773-12-1; ES-47186-ARCHV-UD-6099049 - ES-47186-ARCHV-UD-6102647; Real Audiencia y Chancillería de Valladolid (España). Registro del Sello; 1 Documento(s) Folio Papel. 8 Hoja(s)
- Real provisión de vizcainía expedida apetición de Juan Manuel de Astobiza y Goiri, vecino de Valladolid y hacendado en Wamba (Valladolid), originario de la villa de Bilbao (Vizcaya), 1778-7-28; ES-47186-ARCHV-UD-6099049 - ES-47186-ARCHV-UD-6111888; Real Audiencia y Chancillería de Valladolid (España). Registro del Sello; 1 Documento(s) Folio Papel. 8 Hoja(s)
- Real provisión de vizcainía Juan Manuel de Zamora, vecino de Burgos y originario de Marquina-Jeméin, expedida a petición de Santos de Zamora Pérez, vecino de Redecilla del Campo (Burgos)., 1817-1-16; ES-47186-ARCHV-UD-6099049 - ES-47186-ARCHV-UD-6191808; Real Audiencia y Chancillería de Valladolid (España). Registro del Sello; 1 Documento(s) Folio Papel. 14 Hoja(s)
- Real provisión de vjzcainía expedida a petición de Juan Francisco y Miguel de la Cabareda Llantada, naturales de Sopuerta (Vizcaya) y residentes en Chile, 1780-3-10; ES-47186-ARCHV-UD-6099049 - ES-47186-ARCHV-UD-6116602; Real Audiencia y Chancillería de Valladolid (España). Registro del Sello; 1 Documento(s) Folio Papel. 26 Hoja(s)
- Real provisión declinatoria de vizcainía expedida a petición de Pedro de Bea Murguía, como tutor y curador de sus sobrinos Pedro y Manuel de Garay Murguía, vecinos de Veracruz (México) y de Bartolomé de Garay Murguía, vecino de Londres (Gran Bretaña), todos ellos naturales de la ciudad de Orduña (Vizcaya), 1786-4-20; ES-47186-ARCHV-UD-6099049 - ES-47186-ARCHV-UD-6123078; Real Audiencia y Chancillería de Valladolid (España). Registro del Sello; 1 Documento(s) Folio Papel. 12 Hoja(s)
- Real provisión expedida a petición de Bernardo Antonio de Amezti, natural de la Anteiglesia de Cenarruza (Vizcaya), y vecino de Ciudad Rodrigo (Salamanca), 1713-1-12; ES-47186-ARCHV-UD-6099049 - ES-47186-ARCHV-UD-6111069; Real Audiencia y Chancillería de Valladolid (España). Registro del Sello; 1 Documento(s) Folio Papel. 8 Hoja(s)
- Real provisión expedida a petición de José Allúa, natural de Marquina (Vizcaya) y vecino de Auñón (Guadalajara), 1794-5-6; ES-47186-ARCHV-UD-6099049 - ES-47186-ARCHV-UD-6109567; Real Audiencia y Chancillería de Valladolid (España). Registro del Sello; 1 Documento(s) Folio Papel. 12 Hoja(s)
- Real provisión expedida a petición de José, Roque y Gregorio de Añíbarro, vecinos los dos primeros de La Cistérniga (Valladolid) y el tercero de Valladolid, descendientes de Ceánuri (Vizcaya), 1818-5-5; ES-47186-ARCHV-UD-6099049 - ES-47186-ARCHV-UD-6109939; Real Audiencia y Chancillería de Valladolid (España). Registro del Sello; 1 Documento(s) Folio Papel. 15 Hoja(s)
  Incluye la real provisión de vizcainía de Blas de Añíbarro, natural de la Anteiglesia de Ceánuri (Vizcaya) y vecino de Villalón de Campos (Valladolid), de fecha 13/ 04/ 1712
- Real provisión expedida a petición de Juan de Allica, natural de Bermeo (Vizcaya) y residente en Burgos, 1773-9-11; ES-47186-ARCHV-UD-6099049 - ES-47186-ARCHV-UD-6109553; Real Audiencia y Chancillería de Valladolid (España). Registro del Sello; 1 Documento(s) Folio Papel. 6 Hoja(s)
- Real provisión expedida a petición de Martín de Ardanza, natural de la Anteiglesia de Santa María de Nabarniz (Vizcaya) y vecino de Santo Domingo de la Calzada (La Rioja), 1802-3-15; ES-47186-ARCHV-UD-6099049 - ES-47186-ARCHV-UD-6110716; Real Audiencia y Chancillería de Valladolid (España). Registro del Sello; 1 Documento(s) Folio Papel. 6 Hoja(s)